臺灣高等法院臺中分院民事裁定
110年度抗字第307號
抗  告  人  吳聲煌  
            吳聲旺  
上  一  人
輔  助  人  王秀敏  
相  對  人  祭祀公業吳傑和嘗

法定代理人  吳聲文  

上列當事人間聲明異議事件，上訴人對於民國110年5月31日臺灣
苗栗地方法院110年度執事聲字第15號裁定提起抗告，本院如下
：
    主  文
抗告駁回。
抗告費用由抗告人負擔。
    事實及理由
一、抗告意旨略以：當日雙方已達成共識，相對人之管理人及監
    事也口頭上並簽字同意鐵皮屋由相對人出資並吸收。本案6
    筆土地點交事實雙方具有切結書，而切結人吳聲文已表明願
    自行拆除和負擔費用。該日執行筆錄亦載明本案所繳之執行
    費用及拆除費用不對債務人請求，並經抗告人及相對人代理
    人簽名。本件執行費用應由相對人負擔。又同一土地多人領
    取補償，為何僅針對其中抗告人二人強制執行等語。
二、按執行名義係命債務人交出不動產而不交出者，執行法院得
    解除債務人之占有，使歸債權人占有，強制執行法第124條
    第1項前段定有明文。是對於不動產交付請求權之執行程序
    終結，應於解除債務人占有，歸於債權人占有之時。次按債
    權人因強制執行而支出之費用，得求償於債務人者，得準用
    民事訴訟法第91條之規定，向執行法院聲請確定其數額。強
     制執行之費用，以必要部分為限，由債務人負擔，並應與
    強 制執行之債權同時收取，強制執行法第29條第1項 、第2
    8條 第1項分別定有明文。所謂強制執行之費用，乃因聲請
    及實施強制執行行為所生一切費用，即執行程序中為達到執
    行目的所不可或缺者。債權人依同法第28條之2第1項繳納之
    執行 費，既係其因強制執行而支出之費用，自得向債務人
    求償。
三、經查：
  ㈠本件相對人係持原法院109年度聲字第1號裁定及確定證明書
    為執行名義，該裁定主文記載相對人收回抗告人原承租之苗
    栗縣○○市○○段000○00000○000○00000○000○000地號之土地（
    下稱系爭6筆土地）准予強制執行，而聲請強制執行，請求
    抗告人應將系爭6筆土地返還相對人。故本件為物之交付請
    求權之執行，應於解除債務人對於系爭6筆土地之占有，而
    返還債權人占有之時，執行程序即為終結。而強制
　　執行之費用，亦以執行程序終結前因聲請及實施強制執行所
    生一切費用為限。
　㈡查本件強制執行之費用，應包括依債權人請求返還系爭6筆土
    地之價額計付之執行費新台幣(下同)51萬3279元【計算式：
    （308.62x27000 + 4.39x27000 + 542.67x31000 + 2.82x31
    000+554.68x31000+ 696.88x31000)x0.008=513279】。原裁
    定准許相對人之聲請，確認上開執行費用額應由抗告人平均
    負擔。
　㈢抗告意旨雖主張執行筆錄載明本案所繳之執行費用及拆除費
    用不對債務人請求，並經抗告人及相對人代理人簽名，故本
    件執行費用亦應由相對人負擔云云。惟查：
　　⒈原法院109年度司執字第14264號執行卷附109年9月23日執
      行筆錄雖載有：「…本件所繳之執行費用及拆除費用不對
      債務人請求。」等語，然依相對人於110年9月14日陳明狀
      略謂：執行事務官於109年9月23日在執行現場，會同雙方
      當事人等，說明：因系爭土地上僅有工寮一座，執行拆除
      費用大約僅2萬多元，不用到51萬元多元，其餘40多萬元
      聲請執行費用會由原法院退還，為了能順利執行點交，希
      望相對人不要向抗告人追討這2萬多元的執行費用，嗣後
      原法院並不能退還40多萬元之執行費用，顯然與上開承諾
      之情形，並不一致，故相對人要向抗告人請求執行費用返
      還等語（本院卷第37頁），可知相對人的認知，係在原法
      院可退還執行費用40多萬元之情況下，才拋棄其對抗告人
      關於執行費用之請求，惟嗣後原法院否准退還，則相對人
      之意思表示與其原來認知似有不一致之情，則相對人是否
      因此而生拋棄權利，非無疑義，且此係屬實體事項之爭議
      。
    ⒉本件確定執行費用額之程序，僅審究相對人開列之執行費
      用是否屬於必要費用之範圍，以確定抗告人應賠償之數額
      。至於該筆費用是否不應由抗告人負擔，其實體事項之爭
      議並非本件確定執行費用額之非訟程序所得審究。設若相
      對人執此確定執行費用額之裁定，聲請執行時，抗告人得
      以相對人之意思表示，提起實體訴訟以資解決。是抗告人
      之主張，尚無可採。
　㈣從而，原裁定確定抗告人吳聲旺、吳聲煌應負擔之執行費用
    額各為原裁定主文所示，核無違誤。抗告人意旨指摘原裁定
    不當，求予廢棄，為無理由，應予駁回。
四、綜上所述，本件抗告為無理由，爰裁定如主文。
中　　華　　民　　國　　110 　年　　9 　　月　　30　　日
              民事第七庭    審判長法　官  王  銘
                                  法　官  高英賓
                                  法　官  張國華
正本係照原本作成。
不得再抗告。
                                  書記官  柯孟伶
　　　　　　　　　　　　　　　　　
中　　華　　民　　國　　110 　年　　9 　　月　　30　　日